# 股东单项增资的合规性和可操作性？

提问人：DukeHou 时间：2011-01-10 16:52:30
一家公司注册资本 1000 万，甲乙丙分别持有30%、35%、35%股权。现在，甲拟单方增资 1000 万，但不增加注册资本，全额计入资本公积，保持三方股东持股比例不变。 请问，这样操作在会计处理上有问题吗？还是说必须至少 1 万甚至 1 元计入实收资本，剩下的计入到资本公积才行？ 工商变更能答应吗？其实，如果不涉及实收资本和注册资本变动，可能根本不需要工商变更。说到底，这实际上是公司接受甲方的捐赠所得，应该计入到营业外收入，并可能产生25%的企业所得税。 请各位高人指教，多谢！

回答人：chenyiwei
单纯从会计角度看，接受股东资本性投入计入资本公积没有问题。但在税务上存在认定为接受捐赠的风险。 这个交易从商业角度似乎很难理解。甲方出资 1000 万元，但仅享有其中的 30 ％，其他 70 ％无偿让渡给其他股东？